【裁判字號】    99,交聲,1491
【裁判日期】    991117
【裁判案由】    違反道路交通管理處罰條例聲明異議
【裁判全文】
臺灣臺北地方法院交通事件裁定        99年度交聲字第1491號
原處分機關  臺北市交通事件裁決所
異  議  人  甲○○
即受處分人
上列異議人即受處分人因違反道路交通管理處罰條例事件，對於
臺北市交通事件裁決所民國99年8 月26日所為之處分（原處分案
號：北市裁罰字第裁22-A00XKU751號），聲明異議，本院裁定如
下：
    主  文
異議駁回。
    理  由
一、聲明異議意旨略以：異議人即受處分人甲○○於駛入肇事路
    口前，已停下察看右側是否有車輛駛入，並無察覺右側有任
    何車輛，惟路口有兩台違規停車之車輛擋住視線，且馬路中
    間劃有黃網線，依規定車輛行至黃網線時，禁止臨時停車並
    須儘速通過離開黃網線，而於此時與右方車輛發生碰撞。故
    本件事故係因違規停車之車輛擋住視線，且於黃網線不得臨
    時停車所致，舉發機關未考量其他因素即開單舉發，實屬有
    誤，為此聲明異議云云。
二、按汽車行至無號誌或號誌故障而無交通指揮人員指揮之交岔
    路口，支線道車應暫停讓幹線道車先行。未設標誌、標線或
    號誌劃分幹、支線道者，少線道車應暫停讓多線道先行；車
    道數相同時，轉彎車應暫停讓直行車先行；同為直行車或轉
    彎車者，左方車應暫停讓右方車先行，道路交通安全規則第
    102 條第1 項第2 款定有明文；又汽車駕駛人，爭道行駛而
    有支線道車不讓幹線道車先行，或少線道車不讓多線道車先
    行，或車道數相同時，左方車不讓右方車先行之情形者，處
    新臺幣（下同）600 元以上1,800 元以下罰鍰，並應記違規
    點數1 點，道路交通管理處罰條例第45條第9 款、第63條第
    1 項第1 款分別定有明文。
三、本件異議人於民國99年7 月3 日下午3 時43分許，駕駛車號
    Q2-8641 號自用一般小客車，行經臺北市○○路○段106 巷
    8 弄之交岔路口時，與行經該處之車號8D-2275 號自小客車
    發生碰撞，而為原舉發單位即臺北市政府警察局松山分局交
    通分隊舉發「車道數相同時，左方車不讓右方車先行」之違
    規。嗣異議人於舉發通知單所載應到案日期前提出申訴，原
    處分機關乃於99年8 月26日依道路交通管理處罰條例第45條
    第9 款、第63條第1 項第1 款規定，裁處異議人罰鍰600 元
    ，並記違規點數1 點，異議人收受裁決書，並於法定期間內
    聲明異議等情，有臺北市政府警察局舉發違反道路交通管理
    事件通知單、臺北市交通事件裁決所違反道路交通管理事件
    裁決書及送達證書附卷可稽。
四、經查：
（一）異議人於民國99年7 月3 日下午3 時43分許，駕駛車號Q2
      -8641 號自用一般小客車，沿臺北市○○路○段72巷12弄
      西往東行駛，行經八德路四段106 巷8 弄無號誌之交岔路
      口時，與行經該處南往北直行之車號8D-2275 號自小客車
      發生碰撞而肇事，而事發之交岔路口係由西往東之直行道
      與由南往北直行道交會，異議人所駕駛車輛係由西往東直
      行，與其相撞車輛係由南往北直行，則異議人所駕駛之車
      相對於相撞之車輛係屬「左方車」等情，為異議人所不否
      認，且有臺北市政府警察局松山分局交通分隊A3類道路交
      通事故調查報告表、道路交通事故現場圖、道路交通事故
      補充資料表及交通事故談話紀錄表暨照片等在卷可稽，堪
      信屬實。
（二）又依據道路交通事故現場圖可知，事故現場交岔路口並無
      號誌，亦未劃分支、幹線道，同為直行車之兩車交會時，
      右方車有優先通行之路權，而異議人所駕駛車輛係右前方
      保險桿處受損，與其相撞車輛則為左前車身受損，足認異
      議人所駕駛車輛並非先行進入上開路口，是與異議人車輛
      相撞之車輛為右方車，有優先通行之路權，異議人所駕駛
      車輛既為左方車，自應暫停讓其先行。異議人雖以該處違
      規停車之車輛遮蔽視線，且該路面繪有黃網線不得停車等
      情辯稱無法注意右方來車云云。然縱該交岔路口確有違規
      停車之車輛，並非為異議人即可不遵守交通規則，並非當
      然為異議人免罰之事由。而異議人所通過之路口，確有設
      置反光鏡可供異議人注意右方來車，且未遭違規停車車輛
      遮蔽之事實，有臺北市政府警察局松山分局檢附之現場照
      片可查，且為異議人所不否認。是該路口既有反光鏡可供
      異議人查看右方來車，則無論該路口有無違規停車之車輛
      ，異議人均可經由該反光鏡查看右方來車情形，以作隨時
      停車之準備。本件異議人卻因疏忽未減速慢行，仍搶快通
      過路口，始造成本件碰撞事故，自有違反上開左方車未暫
      停讓右方車先行之違規情形。
五、綜上，異議人確有車道數相同時，左方車不讓右方車先行之
    違規行為，原處分機關依道路交通管理處罰條例第45條第9
    款、第63條第1 項第1 款規定，裁處異議人罰鍰600 元，並
    記違規點數1 點，依法核無違誤，本件異議為無理由，應予
    駁回。
六、據上論斷，應依道路交通事件處理辦法第18條，裁定如主文
    。
中    華    民    國    99    年    11    月    17    日
                  交通法庭  法  官  林勇如
上正本證明與原本無異。
如不服本裁定，應於裁定送達後5 日內向本院提出抗告狀。
                            書記官  葉潔如
中    華    民    國    99    年    11    月    17    日

司法院資訊處製作；財團法人民間司法改革基金會備份。
